ru: Совместимый тип машины: Бытовая швейная машина; Ручной квилтинг; Лонгарм-машина для квилтинга; Универсальная / несколько; Другое
bg-BG: Съвместим тип машина: Домашна шевна машина; Ръчно капитониране; Машина за капитониране Longarm; Универсална/множество; Друго
ja: 対応マシンタイプ: 家庭用ミシン; ハンドキルティング; ロングアームキルティングミシン; ユニバーサル/複数; その他
pt-BR: Tipo de máquina compatível: Máquina de costura doméstica; Quilting à mão; Máquina de quilting longarm; Universal/Múltipla; Outro
it: Tipo di macchina compatibile: Macchina da cucire domestica; Trapuntatura a mano; Macchina per trapuntatura a braccio lungo; Universale/multipla; Altro
zh-TW: 相容機器類型: 家用縫紉機; 手工絎縫; 長臂絎縫機; 通用/多種機器; 其他
vi: Loại máy tương thích: Máy may gia đình; Chần bông bằng tay; Máy chần bông tay dài (Longarm); Phổ thông/Nhiều loại; Khác
pt-PT: Tipo de máquina compatível: Máquina de costura doméstica; Acolchoamento à mão; Máquina de acolchoamento de braço longo; Universal/múltiplo; Outro
cs: Kompatibilní typ stroje: Domácí šicí stroj; Ruční prošívání; Rámový prošívací stroj (Longarm); Univerzální/vícenásobné; Jiné
sl-SI: Združljiva vrsta stroja: Gospodinjski šivalni stroj; Ročno prešivanje; Stroj za prešivanje z dolgo roko; Univerzalno/večnamensko; Drugo
sk-SK: Kompatibilný typ stroja: Domáci šijací stroj; Ručné prešívanie; Prešívací stroj s dlhým ramenom; Univerzálne/viaceré; Iné
fr: Type de machine compatible: Machine à coudre familiale; Matelassage à la main; Machine à matelasser à bras long; Universel/Multiple; Autre
hu: Kompatibilis géptípus: Háztartási varrógép; Kézi steppelés; Hosszúkaros steppelőgép; Univerzális/többféle; Egyéb
pl: Zgodny typ maszyny: Domowa maszyna do szycia; Pikowanie ręczne; Maszyna do pikowania longarm; Uniwersalne / wielokrotne; Inne
es: Tipo de máquina compatible: Máquina de coser doméstica; Acolchado a mano; Máquina de acolchar de brazo largo; Universal/múltiple; Otro
tr: Uyumlu makine tipi: Ev tipi dikiş makinesi; El kapitonesi; Uzun kollu kapitone makinesi; Evrensel/Çoklu; Diğer
da: Kompatibel maskintype: Husholdningssymaskine; Håndquiltning; Longarm-quiltemaskine; Universel/flere; Andet
ro-RO: Tip de mașinărie compatibil: Mașină de cusut casnică; Matlasare manuală; Mașină de matlasat cu braț lung; Universal / multiplu; Altele
th: ประเภทเครื่องที่ใช้งานร่วมกันได้: จักรเย็บผ้าทั่วไป; ควิลท์ด้วยมือ; จักรควิลท์แขนยาว; อเนกประสงค์/หลายประเภท; อื่นๆ
nb: Kompatibel maskintype: Husholdningssymaskin; Håndquilting; Longarm-quiltemaskin; Universell/flere; Annet
de: Kompatibler Maschinentyp: Haushaltsnähmaschine; Handquilten; Langarm-Quiltmaschine; Universal/Mehrere; Sonstige
el: Συμβατός τύπος μηχανήματος: Οικιακή ραπτομηχανή; Καπιτονάρισμα στο χέρι; Μηχανή longarm για καπιτονέ; Γενικής χρήσης/Πολλαπλό; Άλλο
nl: Compatibel machinetype: Huishoudelijke naaimachine; Handquilten; Longarm-quiltmachine; Universeel/meerdere; Overig
lt-LT: Suderinamo tipo aparatas: Buitinė siuvimo mašina; Rankinis skiautinių siuvimas; Ilgos rankovės skiautinių siuvimo mašina; Universalus / keli; Kita
en: Compatible machine type: Domestic sewing machine; Hand quilting; Longarm quilting machine; Universal/Multiple; Other
sv: Kompatibel maskintyp: Hushållssymaskin; Handkviltning; Longarm-kviltmaskin; Universell/flera; Övrigt
fi: Yhteensopiva konetyyppi: Kotiompelukone; Käsintikkaus; Longarm-tikkauskone; Yleinen/useita; Muu
hr-HR: Kompatibilna vrsta stroja: Kućanski šivaći stroj; Ručno šivanje prošiva (quilting); Longarm stroj za prošivanje; Univerzalno/višestruko; Ostalo
zh-CN: 适用机器类型: 家用缝纫机; 手工绗缝; 长臂绗缝机; 通用/多个; 其他
ko: 호환 머신 유형: 가정용 재봉틀; 핸드 퀼팅; 롱암 퀼팅 머신; 범용/다중; 기타